---
title: "EDA stroke.csv"
author: "Jiménez D. Valencia"
date: "`r Sys.Date()`"
output: 
  prettydoc::html_pretty:
    toc: yes
    theme: architect
    highlight: github
    math: katex
---

```{r setup, include=FALSE}

knitr::opts_chunk$set(echo = TRUE, warning = FALSE, message = FALSE, comment = NA)

```

***


```{r}
library(dplyr)    
library(ggplot2)  
library(corrplot) 
library(plotly)
library(gt)
library(broom)
library(gridExtra)
library(knitr)
library(kableExtra)
library(RColorBrewer)

```
***

# [**Primeros vistazos**]{style="color:#1489fd"} 
```{r}
df <- read.csv("stroke.csv", stringsAsFactors = F)
head(df)
```

12 variables. La variable ID pareciera ser aleatoria y sin ningún valor para predecir ictus.

***

**Estructura y tipo de datos:**
```{r}
# Estructura
str(df)
```
5110 pacientes. variable bmi como chr, pareciera ser erróneo tenerlo con ese tipo de dato. Es preferible cambiarlo a numérico.


```{r}
# Convierto bmi a numérico
df$bmi <- as.numeric(df$bmi)

df <- df %>% select(-id) #aprovecho a retirar ID porque no ofrece información predictiva
```
***

**Conteo de valores nulos:**
```{r}
# Conteo de valores NA por columna
df$bmi[df$bmi == "N/A"] <- NA
colSums(is.na(df))
```
# [**Proporciones y distribuciones de variables**]{style="color:#1489fd"} 

## Proporción ictus(+) vs ictus(-)
```{r}
# distribución de la variable 'stroke'
stroke_counts <- table(df$stroke)

# porcentajes para cada categoría
porcentajes <- round(100 * stroke_counts / sum(stroke_counts), 1)

# etiquetas
labels <- paste0(names(stroke_counts), " (", as.numeric(stroke_counts), ") - ", porcentajes, "%")

# gráfico de tortas
pie(stroke_counts, 
    labels = labels, 
    col = c("#66b3ff", "#ff9999"), 
    main = "Proporción de pacientes con (1) y sin (0) ACV",
    init.angle = 90)

```

## Proporción HTA/cardiopatía(+) vs HTA/cardiopatía(-)
```{r}
par(mfrow = c(1, 2))

# Gráfico para 'hypertension'
hypertension_counts <- table(df$hypertension)
porcentajes_h <- round(100 * hypertension_counts / sum(hypertension_counts), 1)
labels_h <- paste0(names(hypertension_counts), " (", as.numeric(hypertension_counts), ") - ", porcentajes_h, "%")
pie(hypertension_counts, 
    labels = labels_h, 
    col = c("#66b3ff", "#ff9999"), 
    main = "con (1) y sin (0) Hipertensión",
    init.angle = 90)

# Gráfico para 'heart_disease'
heart_counts <- table(df$heart_disease)
porcentajes_hd <- round(100 * heart_counts / sum(heart_counts), 1)
labels_hd <- paste0(names(heart_counts), " (", as.numeric(heart_counts), ") - ", porcentajes_hd, "%")
pie(heart_counts, 
    labels = labels_hd, 
    col = c("#66b3ff", "#ff9999"), 
    main = "con (1) y sin (0) Cardiopatía",
    init.angle = 90)

```

***

## Distribución del resto de variables

```{r}

cols_excluir <- c("hypertension", "heart_disease", "stroke")

numeric_cols <- setdiff(names(df)[sapply(df, is.numeric)], cols_excluir)
categorical_cols <- setdiff(names(df)[sapply(df, function(x) is.factor(x) || is.character(x))], cols_excluir)

# --- Histogramas para variables numéricas ---
plots_num <- lapply(numeric_cols, function(col) {
  ggplot(df, aes_string(x = col)) +
    geom_histogram(bins = 20, fill = "skyblue", color = "white") +
    labs(title = paste("Histograma de", col), x = col) +
    theme_minimal()
})

# Organizar los histogramas en una grilla 
grid.arrange(grobs = plots_num, ncol = 2, top = "Histograma de Variables Numéricas")

# --- Gráficos de barras para variables categóricas ---
plots_cat <- lapply(categorical_cols, function(col) {
  ggplot(df, aes_string(x = col)) +
    geom_bar(fill = "purple") +
    labs(title = paste("Distribución de", col)) +
    theme_minimal() +
    theme(axis.text.x = element_text(angle = 45, hjust = 1))
})

# Imprimir cada gráfico de barras individualmente o agruparlos
for(p in plots_cat) {
  print(p)
}

```
```{r}
numerical_features <- c("age", "avg_glucose_level", "bmi")
summary(df[, numerical_features])

```
- **age:**

La media es menor que la mediana -> Está sesgado hacia la izquierda.

- **avg_glucose_level:**

La media es mayor que la mediana -> Está sesgado hacia la derecha.

- **bmi:**

La media es mayor que la mediana -> Está sesgado hacia la derecha.

Me llama la atención el bmi mínimo: 10.3
y el bmi máximo: 97.60
Sobretodo este último, es un valor bastante raro desde el punto de vista clínico y estadístico. Debo estudiarlos más adelante

***

### Estudio de normalidad de variables contínuas
*Variables continuas parecieran no seguir distribución normal*

**Se puede observar mejor en un Q-Q plot:**

```{r}
par(mfrow = c(1, 3))
# Q-Q plot para la variable 'avg_glucose_level'
qqnorm(df$avg_glucose_level, main = "Q-Q Plot para glicemia promedio")
qqline(df$avg_glucose_level, col = "red")

# Q-Q plot para la variable 'bmi'
qqnorm(df$bmi, main = "Q-Q Plot para IMC")
qqline(df$bmi, col = "red")

# Q-Q plot para la variable 'age'
qqnorm(df$age, main = "Q-Q Plot para edad")
qqline(df$age, col = "red")
```

***

**Prueba de Shapiro-wilk:**
```{r}
# Función para aplicar Shapiro-Wilk controlando el tamaño de la muestra
aplicar_shapiro <- function(x) {
  datos <- na.omit(x)
  n <- length(datos)
  
  if(n < 3) {
    cat("No hay suficientes observaciones (", n, ") para realizar el test de Shapiro-Wilk.\n")
    return(NULL)
  } else if(n > 5000) {
    set.seed(123)  # para reproducibilidad
    datos <- sample(datos, 5000)
    cat("Se tomó una muestra aleatoria de 5000 observaciones para el test de Shapiro-Wilk.\n")
  }
  
  test <- shapiro.test(datos)
  return(test)
}

# Lista de variables a evaluar
numeric_vars <- c("age", "avg_glucose_level", "bmi")

for (var in numeric_vars) {
  cat("📊 **Shapiro-Wilk para", var, ":**\n")
  test <- aplicar_shapiro(df[[var]])
  if (!is.null(test)) {
    cat("   - Estadístico W:", round(test$statistic, 4), "\n")
    cat("   - p-value:", round(test$p.value, 4), "\n")
    
    if (test$p.value < 0.05) {
      cat("   ❌ Se rechaza H0:", var, "**no sigue** una distribución normal.\n\n")
    } else {
      cat("   ✅ No se rechaza H0:", var, "**podría seguir** una distribución normal.\n\n")
    }
  }
}

```

*Prueba de Shapiro-wilk respalda lo observado*

***

# Búsqueda de outliers

## Boxplots de variables continuas

```{r}
# Lista de variables a evaluar
variables <- c("avg_glucose_level", "bmi", "age")

for (var in variables) {
  # Calcular Q1, Q3 e IQR
  Q1 <- quantile(df[[var]], 0.25, na.rm = TRUE)
  Q3 <- quantile(df[[var]], 0.75, na.rm = TRUE)
  IQR_value <- Q3 - Q1
  
  # Calcular límites para detectar outliers
  lower_bound <- Q1 - 1.5 * IQR_value
  upper_bound <- Q3 + 1.5 * IQR_value
  
  # Filtrar outliers
  outliers <- df[df[[var]] < lower_bound | df[[var]] > upper_bound, ]
  cat(var, "- Número de outliers:", nrow(outliers), "\n")
  
  # Graficar diagrama de caja
  boxplot(df[[var]],
          main = paste("Boxplot de", var),
          col = "skyblue",
          xlab = var)
}

```

***

## Violinplots de variables continuas
```{r}

# Asegurar que stroke es un factor con orden "0" y "1"
df$stroke <- factor(df$stroke, levels = c("0", "1"))

# Lista de variables a evaluar
variables <- c("avg_glucose_level", "bmi", "age")

for (col in variables) {
  p <- ggplot(df, aes_string(x = "stroke", y = col, fill = "stroke")) +
    geom_violin() +
    scale_fill_manual(values = c("0" = "#66b3ff", "1" = "#ff9999")) +
    labs(title = paste("Distribución de", col, "según ACV"),
         x = "ACV",
         y = col) +
    theme_minimal() 
  
  print(p)
}

```

***

## Valores Atípicos de IMC

**Observo características de aquellos con bmi menores a 11 y mayores a 70:**
```{r}

# Filtrar casos extremos: bmi > 70 o bmi < 11
subset_df <- df %>% filter(bmi > 70 | bmi < 11)

# Tabla
subset_df %>% 
  kable(caption = "Características de IMC extremos") %>%
  kable_styling(bootstrap_options = c("striped", "hover", "condensed", "responsive"))

```


```{r}
df$stroke <- factor(df$stroke, levels = c("0", "1"))

p <- ggplot(df, aes(x = age, y = bmi, color = stroke)) +
  geom_point() +
  scale_color_manual(values = c("0" = "#66b3ff", "1" = "#ff9999")) +
  geom_hline(yintercept = 97.6, color = "red", linetype = "dashed") +
  geom_hline(yintercept = 92.0, color = "red", linetype = "dashed") +
  geom_hline(yintercept = 71.9, color = "red", linetype = "dashed") +
  geom_hline(yintercept = 78.0, color = "red", linetype = "dashed") +
  geom_hline(yintercept = 10.3, color = "red", linetype = "dashed") +
  ggtitle("IMC vs edad") +
  xlab("edad (años)") +
  ylab("IMC (kg/m^2)") +
  theme_minimal() +
  theme(plot.title = element_text(hjust = 0.5),
        legend.position = c(1, 1),
        legend.justification = c(1, 1))

# Indicar "IMC sospechoso"
p <- p + annotate("text", 
                  x = max(df$age, na.rm = TRUE), 
                  y = 97.6, 
                  label = "IMC sospechoso", 
                  color = "red", 
                  hjust = 1, 
                  vjust = -0.5)

print(p)

```

Decido retirar los IMC> 70... el IMC de 10.3 se eliminará luego, ya que retiraré a los menores de 5 años
Esto se hará en la etapa de **Preprocesamiento**, pero lo haré en python, en el Jupyter Notebook 

***

# [**Pruebas de Asociación**]{style="color:#1489fd"} 

*Como las variables continuas no siguen una distribución normal, utilizaré Mann-Whitney, que es una prueba no paramétrica.*

## Prueba U de Mann-Whitney:


```{r}
variables <- c("age", "bmi", "avg_glucose_level")

for (col in variables) {
  # Dividir en grupos según la variable stroke
  grupo_stroke_0 <- df[df$stroke == 0, col]
  grupo_stroke_1 <- df[df$stroke == 1, col]
  
  # Aplicar el test de Wilcoxon (Mann-Whitney) con alternativa bilateral
  test <- wilcox.test(grupo_stroke_0, grupo_stroke_1, alternative = "two.sided")
  
  cat("\n📊 **Prueba U de Mann-Whitney para", col, ":**\n")
  cat("   - Estadístico W:", round(test$statistic, 4), "\n")
  cat("   - p-value:", round(test$p.value, 6), "\n")
  
  if (test$p.value < 0.05) {
    cat("   ✅ Diferencia significativa en", col, "entre grupos (stroke=0 vs stroke=1)\n")
  } else {
    cat("   ❌ No se detecta diferencia significativa en", col, "\n")
  }
}

```

Se observa relación entre las variables imc, glicemia promedio y edad con ACV.





**Estudio la fuerza de esa relación con prueba de Spearmen y Kendall:**

```{r}
#primero omito los valores NA
 df <- na.omit(df)
```
```{r}
variables <- c("age", "bmi", "avg_glucose_level")

for (col in variables) {
  # Convertir 'stroke' a numérico sin modificar el data frame:
  stroke_num <- as.numeric(as.character(df$stroke))
  
  # Calcular correlación de Spearman
  spearman_result <- cor.test(df[[col]], stroke_num, method = "spearman")
  # Calcular correlación de Kendall
  kendall_result <- cor.test(df[[col]], stroke_num, method = "kendall")
  
  cat("\n🔎 **Correlación de", col, "con stroke**\n")
  cat("   - Spearman: r =", round(spearman_result$estimate, 4), 
      ", p-value =", format(spearman_result$p.value, digits = 6), "\n")
  cat("   - Kendall:  τ =", round(kendall_result$estimate, 4), 
      ", p-value =", format(kendall_result$p.value, digits = 6), "\n")
  
  if (spearman_result$p.value < 0.05) {
    cat("   ✅", col, "tiene correlación significativa con stroke según Spearman.\n")
  } else {
    cat("   ❌ No hay correlación significativa de", col, "con stroke (Spearman).\n")
  }
  
  if (kendall_result$p.value < 0.05) {
    cat("   ✅", col, "tiene correlación significativa con stroke según Kendall.\n")
  } else {
    cat("   ❌ No hay correlación significativa de", col, "con stroke (Kendall).\n")
  }
}

```

***

*Las variables binarias están bastante desbalanceadas, así que un chi-cuadrado no sería ideal, sino más bien un test de fisher*

## Prueba exacta de Fisher

```{r}
# Crear tabla de contingencia para hipertensión vs ACV
tabla_hipertension <- table(df$hypertension, df$stroke)
fisher_hyper <- fisher.test(tabla_hipertension)

# Crear tabla de contingencia para cardiopatía vs ACV
tabla_heart <- table(df$heart_disease, df$stroke)
fisher_heart <- fisher.test(tabla_heart)

# Mostrar resultados
cat("Resultados de la Prueba Exacta de Fisher:\n")
cat("Hipertensión vs ACV:\n")
cat(sprintf("Odds Ratio: %.4f, p-value: %.6f\n", fisher_hyper$estimate, fisher_hyper$p.value))
cat("\nCardiopatía vs ACV:\n")
cat(sprintf("Odds Ratio: %.4f, p-value: %.6f\n", fisher_heart$estimate, fisher_heart$p.value))

```

Los resultados de la prueba exacta de Fisher muestran que tanto la HTA 
como la cardiopatía están fuertemente asociadas con la presencia de ACV. 

- Los pacientes con HTA tienen aproximadamente 4.44 veces mayor probabilidad de sufrir un ACV 
en comparación con aquellos sin HTA. 

- Los pacientes con cardiopatía tienen aproximadamente 5.24 veces mayor probabilidad
de sufrir un ACV en comparación con aquellos sin cardiopatía.

***

## Prueba de Chi-Cuadrado:
**Además se medirá fuerza de relación con V de Cramér**
```{r}
# Lista de variables categóricas a evaluar
variables <- c("smoking_status", "ever_married", "Residence_type", "work_type")

for (var in variables) {
  cat("Variable:", var, "\n")
  
  # Crear la tabla de contingencia
  tabla <- table(df[[var]], df$stroke)
  cat("Tabla de contingencia:\n")
  print(tabla)
  
  # Aplicar la prueba de Chi-Cuadrado
  test <- chisq.test(tabla)
  chi2 <- test$statistic
  p_value <- test$p.value
  dof <- test$parameter
  
  cat(sprintf("Chi2: %.4f, p-value: %.6f, dof: %d\n", chi2, p_value, dof))
  cat("Tabla de frecuencias esperadas:\n")
  print(test$expected)
  
  # Calcular Cramér's V:
  # V = sqrt(chi2 / (n * min(r-1, c-1)))
  n <- sum(tabla)  # total de observaciones
  r <- nrow(tabla)
  c <- ncol(tabla)
  min_dim <- min(r - 1, c - 1)
  if (min_dim > 0) {
    cramers_v <- sqrt(chi2 / (n * min_dim))
  } else {
    cramers_v <- NA
  }
  cat(sprintf("Cramér's V: %.4f\n", cramers_v))
  
  cat(strrep("-", 50), "\n\n")
}


```


Las pruebas de Chi-cuadrado muestran una relación significativa entre la presencia de
ACV y el estado de fumador, el estado civil de casado y el tipo de empleo. Sin embargo, las pruebas
V de Cramér (Tabla 7) sugieren que, aunque existan relaciones significativas entre estas variables
y ACV, su relación es débil, por lo que su influencia real sobre el ictus puede ser baja. En el caso
del tipo de residencia, prácticamente no tiene relación con la presencia de ACV.

***

## Efecto moderador de la edad en las asociaciones

### Proporción de casados según edad

```{r}
# Calcular la proporción de 'Yes' en ever_married por edad
df_proportion <- df %>%
  group_by(age) %>%
  summarise(ever_married = mean(ever_married == "Yes")) %>%
  ungroup()

# Graficar la proporción de casados según la edad
ggplot(df_proportion, aes(x = age, y = ever_married)) +
  geom_line(color = "steelblue") +
  labs(title = "Proporción de Casados según la Edad",
       x = "Edad",
       y = "Proporción Casados") +
  theme_minimal()

```

La aparente relación entre el estado civil y la presencia de ACV está mediada por la edad, ya que,
como se observa en el gráfico, hay un cierto valor de edad en donde la proporción
de casados se dispara. 
Y, como ya se observó anteriormente, hay una relación estrecha entre la
edad y presencia de ACV.

### Proporción del tipo de empleo según edad

```{r}
df$stroke <- as.numeric(as.character(df$stroke))
df_work_acv <- df %>%
  group_by(work_type) %>%
  summarise(proporcion_ACV = mean(stroke)) %>%
  ungroup()

print(df_work_acv)


```



```{r}
# Crear df_merged: agrupar por edad y tipo de trabajo y calcular la proporción
df_merged <- df %>%
  group_by(age, work_type) %>%
  summarise(count = n()) %>%
  group_by(age) %>%
  mutate(proportion = count / sum(count)) %>%
  ungroup()

# Mapa de colores personalizado
custom_palette <- c(
  "children" = "red",
  "Self-employed" = "#ff7f0e",  # Color original
  "Private" = "#2ca02c",        # Color original
  "Never_worked" = "blue",
  "Govt_job" = "#9467bd"        # Color original
)

# Graficar con los colores personalizados
ggplot(df_merged, aes(x = age, y = proportion, color = work_type)) +
  geom_line() +
  scale_color_manual(values = custom_palette) +
  labs(
    title = "Proporción de cada tipo de trabajo según la Edad",
    x = "Edad (años)",
    y = "Proporción",
    color = "work_type"
  ) +
  theme_minimal()


```

La edad también tiene efecto moderador entre tipo de empleo y acv:
Se observa en la tabla, que los trabajadores independientes tienen mayor proporción de ACV que el resto de los tipos de empleo. 
También se observa que aquellos que nunca han trabajado, ninguno ha tenido ACV. 
Pero, al visualizarlo en el gráfico de proporción de cada tipo de trabajo según la edad, 
se aprecia claramente que la mayor proporción de trabajadores independientes se encuentra en la mayoría de edad, 
mientras que aquellos que nunca han trabajado se encuentran en el rango etario de adolescente y adulto joven.


**Ajustaré un modelo de regresión logística incluyendo un término de interacción entre la edad y el resto de variables:**
- **Tipo de empleo:**
```{r}
# Convertir variables: work_type a factor y stroke a entero (binario)
df$work_type <- as.factor(df$work_type)
#df$stroke <- as.integer(df$stroke)

# Ajustar el modelo de regresión logística
model <- glm(stroke ~ work_type + age, data = df, family = binomial(link = "logit"),
             control = list(maxit = 100))

# Extraer coeficientes del modelo
coefs <- summary(model)$coefficients

# Calcular Odds Ratios (transformando los coeficientes a la escala de OR)
odds_ratios <- exp(coefs[, "Estimate"])

# Calcular intervalos de confianza al 95%
ci <- exp(confint(model))  # alternativamente, puedes usar confint.default(model)

# Crear tabla de resultados con Odds Ratio, intervalos de confianza y p-value
results <- data.frame(
  Odds_Ratio = odds_ratios,
  Lower_95  = ci[, 1],
  Upper_95  = ci[, 2],
  p_value   = coefs[, "Pr(>|z|)"]
)

print(results)


```

- **Estado civil:**

```{r}
# Convertir variables: 'ever_married' como factor y 'stroke' como entero (0/1)
df$ever_married <- as.factor(df$ever_married)
#df$stroke <- as.integer(df$stroke)

# Ajustar el modelo de regresión logística
model <- glm(stroke ~ ever_married + age, data = df, family = binomial(link = "logit"))

# Extraer coeficientes y calcular Odds Ratios
coefs <- summary(model)$coefficients
odds_ratios <- exp(coefs[, "Estimate"])

# Calcular intervalos de confianza al 95%
ci <- exp(confint(model))  # Utiliza el perfil de verosimilitud; alternativamente, confint.default(model)

# Crear tabla de resultados con Odds Ratio, intervalos de confianza y p-value
results <- data.frame(
  `Odds Ratio` = odds_ratios,
  `[0.025]`   = ci[, 1],
  `[0.975]`   = ci[, 2],
  `P>|z|`     = coefs[, "Pr(>|z|)"]
)

print(results)


```

Tras ajustar el modelo de regresión logística incluyendo un término de interacción entre la edad y
cada variable de interés, se observa que ni el estado civil, ni el tipo de empleo
influyen de manera determinante en el riesgo de ACV, evidenciados por altos p-valores y amplios
intervalos de confianza. Por otro lado, se sigue respaldando a la edad como un factor determinante

***

### Probabilidad de ACV según HTA/Cardiopatía/Estatus Fumador vs Edad

```{r}
library(ggplot2)
library(RColorBrewer)

analyze_variable <- function(var_name, custom_palette = NULL) {
  # Asegurarse de que la variable de interés sea factor (sin modificar stroke)
  if (!is.factor(df[[var_name]])) {
    df[[var_name]] <<- as.factor(df[[var_name]])
  }
  
  # Crear un rango de edad (desde el mínimo hasta el máximo)
  age_range <- seq(min(df$age, na.rm = TRUE), max(df$age, na.rm = TRUE), by = 1)
  
  # Obtener los niveles de la variable
  var_levels <- levels(df[[var_name]])
  
  # Crear un data frame de predicción con todas las combinaciones de edad y niveles de la variable
  prediction_data <- expand.grid(age = age_range, tmp = var_levels)
  names(prediction_data)[names(prediction_data) == "tmp"] <- var_name
  
  # Ajustar el modelo de regresión logística
  # Se utiliza la fórmula: stroke ~ age + factor(var_name)
  formula_str <- paste("stroke ~ age + factor(", var_name, ")", sep = "")
  model <- glm(as.formula(formula_str), data = df, family = binomial(link = "logit"))
  
  # Generar probabilidades predichas (en la escala de respuesta, ya que 'stroke' se asume correcto)
  prediction_data$predicted_prob <- predict(model, newdata = prediction_data, type = "response")
  
  # Definir paleta de colores personalizada si no se provee
  if (is.null(custom_palette)) {
    if (length(var_levels) == 2) {
      custom_palette <- c("0" = "#66b3ff", "1" = "#ff9999")
    } else {
      # Si la variable tiene más de dos niveles, usar la paleta Set1 de RColorBrewer
      colors <- brewer.pal(n = min(9, length(var_levels)), name = "Set1")
      if (length(var_levels) > length(colors)) {
        colors <- rep(colors, length.out = length(var_levels))
      }
      names(colors) <- var_levels
      custom_palette <- colors
    }
  }
  
  # Graficar: Probabilidad predicha de Stroke vs edad, diferenciada por niveles de la variable
  p <- ggplot(prediction_data, aes_string(x = "age", y = "predicted_prob", color = var_name)) +
    geom_line(size = 1) +
    labs(title = paste("Probabilidad Predicha de ACV según", var_name, "y Edad"),
         x = "Edad",
         y = "Probabilidad Predicha de Stroke",
         color = var_name) +
    scale_color_manual(values = custom_palette) +
    theme_minimal() +
    theme(panel.grid.major = element_line(color = "grey80", linetype = "dashed"),
          plot.title = element_text(hjust = 0.5))
  
  print(p)
}

# Ejemplos de uso:
# Se asume que df$stroke ya está correctamente codificada (sin modificaciones adicionales).
analyze_variable("hypertension")
analyze_variable("heart_disease")
analyze_variable("smoking_status")

```

Se aprecia que la probabilidad de ACV aumenta con los esas variables independientemente de la edad.

Añadiré la sombra de intervalo de confianza:

```{r}
analyze_variable <- function(var_name) {
  # Asegurarte de que la variable sea factor
  if (!is.factor(df[[var_name]])) {
    df[[var_name]] <<- as.factor(df[[var_name]])
  }
  
  # Crear un rango de edad (de mínimo a máximo, paso 1)
  age_range <- seq(min(df$age, na.rm = TRUE), max(df$age, na.rm = TRUE), by = 1)
  
  # Obtener los niveles de la variable
  var_levels <- levels(df[[var_name]])
  
  # Crear un dataframe de predicción con todas las combinaciones de edad y niveles de la variable
  prediction_data <- expand.grid(
    age = age_range, 
    tmp = var_levels
  )
  names(prediction_data)[names(prediction_data) == "tmp"] <- var_name
  
  # Ajustar el modelo de regresión logística con glm()
  # Forzamos la variable como factor para que sea equivalente a C(var_name) en Python
  formula_str <- paste("stroke ~ age + factor(", var_name, ")", sep = "")
  model <- glm(as.formula(formula_str), data = df, family = binomial(link = "logit"))
  
  # Calcular predicciones en la escala del vínculo (logit) y sus errores estándar
  pred_link <- predict(model, newdata = prediction_data, type = "link", se.fit = TRUE)
  
  # Guardar valores en el dataframe de predicción
  prediction_data$fit_link <- pred_link$fit      # predicción en escala logit
  prediction_data$se_link  <- pred_link$se.fit   # error estándar en escala logit
  
  # Transformar a la escala de probabilidad con la función logística
  # y calcular el IC del 95%
  prediction_data$predicted_prob <- plogis(prediction_data$fit_link)
  prediction_data$lower <- plogis(prediction_data$fit_link - 1.96 * prediction_data$se_link)
  prediction_data$upper <- plogis(prediction_data$fit_link + 1.96 * prediction_data$se_link)
  
  # Definir paleta de colores
  # Si la variable solo tiene 2 niveles ("0" y "1"), se usa una paleta fija.
  # Si tiene más niveles (p.ej. smoking_status), usaremos brewer.pal para asignar colores.
  if (length(var_levels) == 2) {
    custom_palette <- c("0" = "#66b3ff", "1" = "#ff9999")
  } else {
    # Para más niveles, seleccionamos una paleta "Set1"
    colors <- brewer.pal(n = min(9, length(var_levels)), name = "Set1")
    if (length(var_levels) > length(colors)) {
      colors <- rep(colors, length.out = length(var_levels))
    }
    names(colors) <- var_levels
    custom_palette <- colors
  }
  
  # Graficar los resultados con ggplot2
  # Se dibuja la línea y se sombrea el intervalo de confianza con geom_ribbon()
  p <- ggplot(prediction_data, 
              aes_string(x = "age", y = "predicted_prob", 
                         color = var_name, fill = var_name, group = var_name)) +
    geom_line(size = 1) +
    geom_ribbon(aes(ymin = lower, ymax = upper), alpha = 0.2, color = NA) +
    scale_color_manual(values = custom_palette) +
    scale_fill_manual(values = custom_palette) +
    labs(title = paste("Probabilidad Predicha de ACV según", var_name, "y Edad"),
         x = "Edad",
         y = "Probabilidad Predicha de Stroke",
         color = var_name) +
    theme_minimal() +
    theme(
      panel.grid.major = element_line(color = "grey80", linetype = "dashed"),
      plot.title = element_text(hjust = 0.5)
    )
  
  print(p)
}

# Ejemplos de uso:
analyze_variable("hypertension")
analyze_variable("heart_disease")
analyze_variable("smoking_status")

```



En los gráficos de análisis de predicción de probabilidades condicionales mediante regresión
logística, se observa que la probabilidad de ACV son mayores en los pacientes con
hipertensión, cardiopatías y fumadores, independientemente de la edad.
Aunque es menos notorio en el estatus de fumador considerando el intervalo de confianza

***

# [**Identificación del mecanismo subyacente de los valores nulos**]{style="color:#1489fd"} 

## Pruebas MCAR

### Jamshidian Jalal

```{r}


```

## Pruebas MAR

### Kolmogorov-Smirnov y Mann-Whitney

```{r}


```

### Chi-cuadrado
```{r}


```

**Las pruebas anteriores se muestran en el notebook *analisis_nulos.ipybn*, en donde se sugiere MAR**

***

**Continuación:** AIctus_preprocesamiento.ipynb





